【裁判字號】    99,抗,1686
【裁判日期】    991124
【裁判案由】    假處分
【裁判全文】
臺灣高等法院民事裁定                  99年度抗字第1686號
抗 告 人  張子民
上列抗告人因與相對人周鉑凱間假處分事件，對於中華民國99年
8月13日臺灣臺北地方法院99年度裁全字第2249號裁定提起抗告
，本院裁定如下：
    主  文
原裁定廢棄。
相對人周鉑凱於原法院之聲請駁回。
聲請及抗告訴訟費用由相對人負擔。
    理  由
一、本件相對人周鉑凱主張：兩造前於民國97年12月6日簽訂買
    賣契約書，約定伊以新台幣（下同）4200萬元之價金購買抗
    告人所有門牌號碼為台北市○○區○○街47號及53號房屋（
    未辦理第一次所有權登記，下合稱系爭房屋）暨其附著物，
    伊並於簽約當時支付第1期款即系爭房屋買賣價金之30%，另
    約定於第1期款支付後12個月內支付第2期款，惟伊自98年9
    月起屢次通知抗告人受領價金，並請求抗告人交付系爭房屋
    稅籍移轉相關資料以辦理所有權移轉登記，均遭其以公務繁
    忙為由拒絕，抗告人顯有毀約另行出賣系爭房屋之事實，因
    恐抗告人處分系爭房屋致伊日後難以依約對於抗告人請求移
    轉系爭房屋稅籍等難以強制執行，前已就系爭房屋聲請假處
    分（99年度裁全字第261號），然該假處分裁定業因伊未合
    法收受抗告人聲請限期起訴之裁定書而遭原法院裁定撤銷（
    99 年度全聲字第13號），伊雖已對該撤銷假處分裁定提起
    抗告（現於本院99年度抗字第1189號事件審理中），該事件
    與本件無涉等情，爰依民事訴訟法第532條及第533條之規定
    ，願供擔保以補釋明之不足，請求准予裁定命抗告人不得就
    系爭房屋為任何出租、交付、讓與、移轉稅籍及其他一切處
    分之行為等語。
二、按假處分，非因請求標的之現狀變更，有日後不能強制執行
    ，或甚難執行之虞者，不得為之，民事訴訟法第532條第2項
    定有明文。本件相對人前基於同一請求及假處分原因，聲請
    原法院就本件標的物為同一內容之假處分，經原法院99年1
    月26日以99年度裁全字第261號另案裁定准予相對人提供擔
    保金500萬元後，抗告人對於系爭房屋不得為出租、交付、
    讓與、移轉稅籍及其他處分行為，並經執行查封在案，有該
    另案裁定書附卷可參，並為相對人所直承無訛。雖抗告人就
    該另案假處分聲請原法院命相對人限期起訴，因相對人未依
    限起訴，原法院乃依抗告人聲請，於同年7月5日撤銷該另案
    假處分裁定（原法院99年度全聲字第13號），然相對人已就
    原法院撤銷該另案假處分之裁定提起抗告，現由本院另案審
    理中（本院99年度抗字第1189號）等情，亦有上開裁定書及
    相對人抗告狀附卷可稽（見本院卷，8至10頁、16至18頁）
    ，兩造間上開撤銷假處分事件既未終結，依該另案假處分裁
    定而就本件標的物執行查封之效力仍然存在，本件請求標的
    之現狀，並無因變更有日後不能強制執行，或甚難執行之虞
    ，相對人重複為本件聲請，與前開規定不符，難予准許。原
    法院未察，准予相對人本件假處分之聲請，自有未合。抗告
    意旨指摘原裁定不當，聲明廢棄，為有理由。應由本院廢棄
    原裁定，並駁回相對人於原法院之聲請。
三、據上論結，本件抗告為有理由。爰裁定如主文。
中    華    民    國    99    年    11    月    24    日
                    民事第六庭
                        審判長法  官  鄭三源
                              法  官  邱  琦
                              法  官  呂太郎
正本係照原本作成。
本裁定除以適用法規顯有錯誤為理由外，不得再抗告。如提起再
抗告，應於收受後10日內委任律師為代理人向本院提出再抗告狀
。並繳納再抗告費新台幣１千元。
中    華    民    國    99    年    11    月    25    日
                              書記官  黃千鶴

司法院資訊處製作；財團法人民間司法改革基金會備份。
